---
echo: false
warning: false
params:
  sesion: 34
  proyecto: Grupo 1
  pregunta: 1
  resumen_general: F
  Driver: ODBC Driver 17 for SQL Server
  Database: ABPDB
  Server: morant.database.windows.net
  UID: emorones
  PWD: Mor@nt2024
  excel: F
  url: https://abp-flask-api.azurewebsites.net/api/v1/resumen_pregunta
format:
  revealjs:
    pagetitle: "ABP ÁLVARO OBREGÓN"
    slide-number: true
    show-slide-number: all
    theme:
      - _extensions/abp_ao/clean.scss
    transition: slide
    menu: false
    embed-resources: true
execute:
  echo: false
---

```{r}
#| label: Carga de paquetería
library(tidyverse)
library(abpvirtualr)
knitr::opts_knit$set(output.dir = getwd())

url <- params$url
etapa <- 1
```

```{r}
#| include: false
#| label: carga de bases
pool_list <- list(
    drv = odbc::odbc(),
    Driver = params$Driver,
    Database = params$Database,
    Server = params$Server,
    UID = params$UID,
    PWD = params$PWD,
    Port = 1433,
    timeout = 120
)

bd <- leer_base(pool_list, id_sesion = params$sesion, proyecto = params$proyecto)
```

```{r}
#| output: asis
#| label: Una lamina por categoria (sin scroll)
preguntas <- bd$pregunta %>%
    filter(IdEtapa == etapa, RegistroActivo, Orden == params$pregunta) %>%
    pull(IdPregunta)

pregunta_texto <- bd$pregunta %>% filter(IdPregunta %in% preguntas) %>% pull(Nombre) %>% unique()
respuestas <- bd$respuesta %>% filter(IdPregunta %in% preguntas) %>% pull(Respuesta)
respuestas <- respuestas[!is.na(respuestas) & nchar(trimws(respuestas)) > 0]

resumen <- generar_resumen(pregunta_texto, respuestas, url = url, timeout = 240, reintentos = 0)
categorias <- separar_categorias(resumen$Resumen)

titulo_src <- knitr::knit_expand(text = c(
    "# {{ pregunta_texto }}",
    ""
))
cat(knitr::knit_child(text = titulo_src, quiet = TRUE), sep = '\n')

# Panorama general: arbol (mermaid, flowchart LR) con el total de respuestas
# a la izquierda y las categorias encontradas apiladas a la derecha, una
# lineas de conexion, sin cajas de color -- da contexto antes de entrar
# lamina por lamina. fontSize explicito porque mermaid mide el texto con su
# propio tamano por defecto (~16px), mucho mas chico que el cuerpo de la
# presentacion (34px via morena.scss/mainFontSize), y sin esto el diagrama
# sale minusculo respecto al resto de la lamina.
n_respuestas <- length(respuestas)
nombres_categorias <- ifelse(is.na(categorias$categoria), "Sin categoria", categorias$categoria)
ids_categorias <- paste0("C", seq_along(nombres_categorias))
etiquetas_categorias <- gsub('"', "'", nombres_categorias)

panorama_src <- c(
    "## Panorama general",
    "",
    "```{mermaid}",
    "%%{init: {'themeVariables': {'fontSize': '22px'}, 'flowchart': {'nodeSpacing': 12, 'rankSpacing': 90}}}%%",
    "flowchart LR",
    sprintf('    R["%d respuestas"]', n_respuestas),
    sprintf('    R --- %s["%s"]', ids_categorias, etiquetas_categorias),
    "    classDef plain fill:none,stroke:none,color:#000000",
    if (length(ids_categorias) > 0) sprintf("    class R,%s plain", paste(ids_categorias, collapse = ",")) else "    class R plain",
    "    linkStyle default stroke:#000000,stroke-width:1px",
    "```",
    ""
)
cat(knitr::knit_child(text = panorama_src, quiet = TRUE), sep = '\n')

# Nube de palabras: mismo procesar_p_abierta()/graficar_nube() (highcharter)
# usados en los reportes xaringan anteriores -- parametrizada por bd/preguntas/
# etapa, ya cargados arriba, asi que se recalcula sola en cada render. Solo se
# le pasan los colores/fuente que graficar_nube necesita (parametros$familia,
# $gris, $inverso, $primario_claro, $primario_obscuro), no el objeto
# "parametros" completo de brecha/semaforo que usan otros reportes.
parametros_nube <- list(
    inverso = "#d9b8c4",
    primario_claro = "#a8455f",
    primario_obscuro = "#7a1f3d",
    familia = "sans-serif",
    gris = "#333333"
)
tokens_clean <- suppressMessages(
    procesar_p_abierta(bd, pregunta = preguntas, etapa = etapa, parametros = parametros_nube)
)[[1]]
grafica_nube <- graficar_nube(tokens_clean, interactivo = TRUE, parametros = parametros_nube)

nube_src <- c(
    "## Nube de palabras",
    "",
    "```{r}",
    "grafica_nube",
    "```",
    ""
)
cat(knitr::knit_child(text = nube_src, quiet = TRUE), sep = '\n')

for (i in seq_len(nrow(categorias))) {
    nombre_categoria <- if (is.na(categorias$categoria[i])) "" else categorias$categoria[i]
    src <- knitr::knit_expand(text = c(
        "## {{ nombre_categoria }}",
        "",
        "{{ categorias$texto[i] }}",
        ""
    ))
    res <- knitr::knit_child(text = src, quiet = TRUE)
    cat(res, sep = '\n')
}
```
